臺灣臺北地方法院民事判決
111年度訴字第210號
原      告  鄭喬文  
訴訟代理人  鄭智元律師
被      告  許鈊    
訴訟代理人  蕭棋云律師
複  代理人  彭彥植律師
訴訟代理人  蘇三榮律師
            廖孟意律師
上列當事人間請求侵權行為損害賠償事件，原告提起刑事附帶民
事訴訟，經本院刑事庭裁定移送前來（110年度附民字第417號）
，本院於民國111年10月12日言詞辯論終結，判決如下：
    主      文
原告之訴及假執行之聲請均駁回。
訴訟費用由原告負擔。
    事實及理由
壹、程序部分
    按訴狀送達後，原告不得將原訴變更或追加他訴。但擴張或
    減縮應受判決事項之聲明者，不在此限，民事訴訟法第255
    條第1項第3款定有明文。查原告起訴原聲明第1項為被告應
    給付原告新臺幣（下同）250萬元，及自起訴狀繕本送達翌
    日起至清償日止，按週年利率百分之5計算之利息【見本院1
    10年度附民第417號卷（下稱附民卷）第5頁】；嗣於本院民
    國111年4月14日準備程序時當庭變更聲明第1項為被告應給
    付原告230萬元，及自刑事附帶民事訴訟起訴狀繕本送達翌
    日起至清償日止，按週年利率百分之5計算之利息（見本院
    卷第463頁），核屬減縮應受判決事項之聲明所為之變更，
    揆諸前揭規定，自應予准許之。
貳、實體部分　　
一、原告主張：被告於107年9月間，透過pairs派愛族網路交友
    平臺（下稱pairs）與原告結識，向原告自稱其為澳洲公民
    ，欲與原告交往、結婚，卻刻意隱瞞已結婚生子事實，致原
    告誤信兩造係以結婚為前提正式長久交往。嗣被告除於107
    年9月28日至108年2月24日期間，在原告臺北市○○區○○○路0
    段000巷0號4樓租屋處，陸續以「將錢交給愛你的人保管，
    存款80萬元均存於澳洲銀行，夫妻共營家庭生活，一起分擔
    在臺灣生活開銷」、「做生意創業需購買手機、電腦，戒煙
    需慢跑鞋，需運動手錶使用，回澳洲處理事情需交通費，需
    修整儀容、整牙，之後再還款」等語為由，使原告陷於錯誤
    ，而先後交付或由被告取得如附表一至七所示財物及利益；
    另於108年1月22日，透過LINE通訊軟體，以「為日後在臺灣
    定居及兩人可以穩定生活而要投資茶飲事業，需要銀行貸款
    100萬元作為開店資金，日後償還」等語為由，使原告陷於
    錯誤，而向台新國際商業銀行（下稱台新銀行）貸款100萬
    元，並交付或由被告取得如附表八所示款項。被告上開行為
    業經臺灣高等法院以110年度上易字第1674號（下稱系爭刑
    案）判決認被告犯詐欺取財罪，處有期徒刑2年確定，顯有
    侵害原告意思決定自由且情節重大。另被告明知時效完成之
    事實，卻仍於111年2月15日清償20萬元，顯屬時效完成後之
    承認行為，爰依民法第184條第1項前段、後段、第195條第1
    項規定，請求被告賠償上開財產上損害175萬5,330元及非財
    產上損害54萬4,670元等語。並聲明：㈠被告應給付原告230
    萬元，及自刑事附帶民事起訴狀繕本送達翌日起至清償日止
    ，按週年利率百分之5計算之利息、㈡願供擔保請准宣告假執
    行。
二、被告則以：被告從未向原告保證會與其結婚，亦無向原告表
    示其為單身，兩造關係僅止於確立「長久穩定交往之關係」
    ，並無原告主張被告要與原告結婚共營事業及生活，且被告
    縱為已婚，仍可能以長久穩定關係為前提而與原告交往，自
    無任何侵害原告意思決定自由之故意及行為。再被告未曾收
    取如附表一至七所示之財物及利益，況交往中之情侶互相贈
    與物品以表愛意實屬常見，被告縱有收受原告餽贈之物品亦
    屬合理。又原告將台新銀行貸款100萬元借予被告，係經風
    險評估後所為之個人決定，被告亦有簽立借據交付原告，借
    據上並有約定利息及還款期日，尚與詐欺有別。另原告係於
    108年3月4日對被告為詐欺告訴，卻遲至110年8月2日始提起
    本件訴訟，已罹於2年時效，自不得再向被告請求損害賠償
    ，又被告清償原告20萬元係基於借貸行為，並無中斷侵權行
    為時效之意思，縱有，亦僅對於清償之部分發生效力等語，
    資為抗辯。並聲明：㈠原告之訴及假執行之聲請均駁回；㈡如
    受不利判決，願供擔保請准宣告免為假執行。
三、本院得心證之理由：
㈠、按因侵權行為所生之損害賠償請求權，自請求權人知有損害
    及賠償義務人時起，二年間不行使而消滅；消滅時效，自請
    求權可行使時起算；時效完成後，債務人得拒絕給付，民法
    第197條第1項前段、第128條前段、第144條第1項分別定有
    明文。查本件原告於108年3月4日即以其遭被告在網路上詐
    欺為由，向臺北市政府警察局大安分局提出刑事告訴等情，
    有該次警詢筆錄在卷可稽（見本院卷第105頁），堪認原告
    至遲自108年3月4日起即得依侵權行為法律關係，對被告為
    損害賠償請求，然原告於逾2年後之110年8月2日始提起本件
    請求（見附民卷第5頁），顯已罹於時效，此亦為原告所不
    爭執（見本院卷第464頁），則被告據此依民法第144條第1
    項規定拒絕給付，自屬有據。
㈡、次按民法第129條第1項第2款所謂之承認，為認識他方請求權存在之觀念表示，僅因債務人一方行為而成立，此與民法第144條第2項後段所謂之承認，須以契約為之者，性質迥不相同。又債務人於時效完成後所為之承認，固無中斷時效之可言，然既明知時效完成之事實而仍為承認行為，自屬拋棄時效利益之默示意思表示，且時效完成之利益，一經拋棄，即恢復時效完成前狀態，債務人顯不得再以時效業經完成拒絕給付（最高法院50年台上字第2868號民事判決先例意旨參照）。查觀諸被告於系爭刑案之辯護人即本件之訴訟代理人蕭棋云律師於系爭刑案111年2月15日審理時係先稱：「我們有多次希望與被害人磋商和解，但被害人都拒絕，他們雙方間最主要的一筆款項是100萬元借款及10萬元利息，此部分雖無法達成和解，但此筆款項清償期在112年12月31日，已請被告先行籌措20萬元，匯至鄭喬文中國信託帳戶，今日有帶匯款單（庭呈匯款單正本及影本各一份，經核對無誤後發還正本），其餘款項被告會陸續依序匯款，在借據的清償期屆至前匯款完畢。」（見本院卷第523頁），又於系爭刑案之審判長法官詢問科刑範圍之意見時稱：「請為無罪判決，如鈞院仍認有罪請審酌本件在108年3月8日或原審及起訴書認定的108年2月24日迄今，民事侵權行為都已罹於時效，被告仍願清償部分，並在借款契約書屆至前清償所有借款完畢，足認犯後態度尚屬良好，請從輕量刑，給被告改過自新機會。」（見本院卷第535頁），並參酌中國信託新臺幣存提款交易憑證、臺灣高等法院公務電話查詢紀錄表、原告於系爭刑案之告訴代理人即本件之訴訟代理人鄭智元律師所出具111年2月17日刑事陳述意見(二)狀等證據資料之內容（見本院卷第537至543頁），可知被告雖於本件之侵權行為損害賠償請求權已罹於時效之情形下，仍交付20萬元予原告，然被告於系爭刑案中已有明確表明係希冀和解始就部分債權為清償之意，而和解之動機可能係避免訟累或求取刑事較輕之刑度，尚難憑此即認被告已有承認原告本件請求權全部存在之事。抑且，於前開系爭刑案審理期日前，被告於本院111年2月10日準備程序時亦庭呈民事答辯狀對原告之本件請求權為時效抗辯（見本院卷第91、96至97頁），益證被告並無清償暨承認本件侵權行為所生全部損害賠償債權之意思，應係為表彰被告犯後態度良好進而使系爭刑案作為從輕量刑之依據。綜觀上開各情，足見被告拋棄時效利益之範圍至多僅限於111年2月15日所為之匯款20萬元，而不及於其餘部分。因此，被告既未就前開20萬元以外之部分拋棄時效利益，即無恢復時效完成前狀態，則其得以時效業經完成拒絕給付原告230萬元，應屬有據。                        
㈢、從而，原告就本件請求權於108年3月4日即屬得行使之狀態，
    惟其遲至110年8月2日始提起本件訴訟，又其並未舉證證明
    有何時效中斷、不完成之事由，故其請求確實已罹於2年之
    短期時效。又被告於系爭刑案雖明知時效業已屆至而仍向原
    告清償20萬元，惟其自始至終既均表明僅為部分清償，應認
    就尚未清償部分仍得以時效業經完成拒絕給付，則原告依民
    法第184條第1項前段、後段、第195條第1項規定，請求被告
    賠償其所受之損害，難認有據。
㈣、另本件原告之請求權已罹於時效完成而消滅，且被告亦為時
    效抗辯，業如前述，則被告有無原告所主張之侵權行為等事
    實，不影響上開判斷，即無審酌之必要。
四、綜上所述，原告依民法第184條第1項前段、後段、第195條
    第1項規定，請求被告給付230萬及自刑事附帶民事起訴狀繕
    本送達翌日起至清償日止，按週年利率百分之5計算之利息
    ，為無理由，不應准許，應予駁回。原告之訴既經駁回，其
    假執行之聲請亦失所依據，應併予駁回。
五、本件事證已臻明確，兩造所提其餘攻擊防禦方法及證據，核
    與判決結果不生影響，爰不一一論列，併此敘明。
六、訴訟費用負擔之依據：民事訴訟法第78條。
中　　華　　民　　國　　111　 年     10   月　　 26　 日
                  民事第四庭  審判長法  官  溫祖明 
                                    法  官  陳靜茹
　                                  法  官  林承歆
以上正本係照原本作成。
如對本判決上訴，須於判決送達後20日內向本院提出上訴狀。如
委任律師提起上訴者，應一併繳納上訴審裁判費。
中　　華　　民　　國　　111　 年     10   月　　 26　 日
                                    書記官  何嘉倫
附表一（幣別未特別註明者為新臺幣，下同）
編號 時間（民國） 地點 詐得財物、利益 方式 備註 1 107年9月28日 原告租屋處 130,000元 原告交付現金  2 107年10月8日 臺北市大安區全家便利超商 1,630元慢跑鞋 原告以現金支付被告消費款項  3 107年10月18日 原告租屋處 6,000元運動手錶 原告交付運動手錶  4 107年10月22日至 107年12月14日 臺北市大安區金山南路、信義路、中正區杭州南路上彩券行  40,650元彩券 原告以現金支付被告消費款項 108偵17293卷二證物13 5 107年10月25日 原告租屋處 美金200元 原告交付現金  6 107年10月25日 桃園機場  44,660元 原告交付現金 108偵17293卷一第101頁 7 107年10月26日 臺北仁杭郵局  2,000元健保費 原告以現金支付被告健保費  8 107年11月11日 原告租屋處透過網際網路 41,500元手機 原告以國泰世華銀行信用卡刷卡支付被告消費款項 108偵17293卷一第106頁 9 107年11月12日 原告租屋處透過網際網路 34,888元電腦 原告以國泰世華銀行信用卡刷卡支付被告消費款項        小計：   301,328元＋美金200元，合計為306,928元（按：美金200元以起訴時臺灣銀行即期賣出匯率28元計算為新臺幣5,600元）。   
附表二：中國信託商業銀行信用卡
編號 時間（民國） 地點 詐得財物、利益 方式 備註 1 107年12月11日 桃園機場 200元 被告持信用卡即一卡通加值支付其搭乘高鐵往返臺南站及臺北站、左營站及臺北站之交通費等 108偵17293卷一第112頁對帳單明細、第115頁帳單消費明細 2 107年12月13日 臺灣之星 300元   3 107年12月16日 高鐵臺南站 1,200元   4 107年12月18日 高鐵臺北站 1,200元   5 107年12月23日 高鐵左營站 1,400元   6 108年1月2日 高鐵臺北站 1,400元   7 108年1月9日 AGODA.COM網站 1,698元 被告持信用卡線上刷卡支付其住宿費 108偵17293卷一第112頁對帳單明細 8 108年1月9日 網際網路 25元 被告持信用卡線上刷卡之國外交易手續費  9 108年1月10日 AGODA.COM網站 1,698元 被告持信用卡線上刷卡支付其住宿費  10 108年1月10日 網際網路 25元 被告持信用卡線上刷卡之國外交易手續費  11 108年1月11日 UBER TRIP網站 96元 被告持信用卡線上刷卡支付其交通費或外送服務費  12 101年1月11日 網際網路 1元 被告持信用卡線上刷卡之國外交易手續費  13 108年1月14日 AGODA.COM網站 1,661元 被告持信用卡線上刷卡支付其住宿費  14 108年1月14日 網際網路 25元 被告持信用卡線上刷卡之國外交易手續費  15 108年1月15日 UBER TRIP網站 85元 被告持信用卡線上刷卡支付其交通費或外送服務費  16 108年1月15日 網際網路 1元 被告持信用卡線上刷卡之國外交易手續費  17 108年1月15日 AGODA.COM網站 3,411元 被告持信用卡線上刷卡支付其住宿費  18 108年1月15日 網際網路 51元 被告持信用卡線上刷卡之國外交易手續費  19 108年1月16日 UBER TRIP網站 191元 被告持信用卡線上刷卡支付其交通費或外送服務費  20 108年1月16日 網際網路 3元 被告持信用卡線上刷卡之國外交易手續費  21 108年1月16日 AGODA.COM網站 4,393元 被告持信用卡線上刷卡支付其住宿費  22 108年1月16日 網際網路 66元 被告持信用卡線上刷卡之國外交易手續費  23 108年1月19日 UBER TRIP網站 77元  被告持信用卡線上刷卡支付其交通費或外送服務費  24 108年1月19日 網際網路 1元 被告持信用卡線上刷卡之國外交易手續費  25 108年1月20日 AGODA.COM網站 3,026元 被告持信用卡線上刷卡支付其住宿費  26 108年1月20日 網際網路 45元 被告持信用卡線上刷卡之國外交易手續費  27 108年1月20日 AGODA.COM網站 3,843元 被告持信用卡線上刷卡支付其住宿費  28 108年1月20日 網際網路 58元 被告持信用卡線上刷卡之國外交易手續費  29 108年1月20日 AGODA.COM網站 1,980元 被告持信用卡線上刷卡支付其住宿費 108偵17293卷一第114頁對帳單明細 30 108年1月20日 網際網路 30元 被告持信用卡線上刷卡之國外交易手續費  31 108年1月21日 ＬＥＶＩ’Ｓ內湖門市　 5,990元 被告持信用卡刷卡支付其購物消費  32 108年1月21日 台灣威富品牌有限公司 3,400元 被告持信用卡刷卡支付其購物消費  33 108年1月21日 全家便利商店民權西路店 20元 被告持信用卡刷卡支付其購物消費  34 108年1月21日 全家便利商店民權西路 69元 被告持信用卡刷卡支付其購物消費  35 108年1月21日 網際網路 1元 被告持信用卡線上刷卡之國外交易手續費  36 108年1月21日 網際網路 2元 被告持信用卡線上刷卡之國外交易手續費  37 108年1月21日 UBER TRIP網站 40元 被告持信用卡線上刷卡支付其交通費或外送服務費  38 108年1月21日 UBER TRIP網站 150元 被告持信用卡線上刷卡支付其交通費或外送服務費  39 108年1月22日 全家便利商店民權西路店 85元 被告持信用卡刷卡支付其購物消費  40 108年1月23日 全聯中山雙連店　　　　 472元 被告持信用卡刷卡支付其購物消費  41 108年2月1日 網際網路 3元 被告持信用卡線上刷卡之國外交易手續費  42 108年2月1日 網際網路 3元 被告持信用卡線上刷卡之國外交易手續費  43 108年2月1日 網際網路 30元 被告持信用卡線上刷卡之國外交易手續費  44 108年2月1日 網際網路 63元 被告持信用卡線上刷卡之國外交易手續費  45 108年2月1日 網際網路 92元 被告持信用卡線上刷卡之國外交易手續費  46 108年2月1日 APPLE STORE網站 28,900元 被告持信用卡線上刷卡支付其購物消費  47 108年2月1日 AGODA.COM網站 2,000元 被告持信用卡線上刷卡支付其住宿費  48 108年2月1日 AGODA.COM網站 4,208元 被告持信用卡線上刷卡支付其住宿費  49 108年2月1日 AGODA.COM網站 6,128元 被告持信用卡線上刷卡支付其住宿費  50 108年2月1日 UBER TRIP網站 197元 被告持信用卡線上刷卡支付其交通費或外送服務費  51 108年2月1日 UBER TRIP網站 211元 被告持信用卡線上刷卡支付其交通費或外送服務費  52 108年2月2日 全家便利商店錦西店　 194元 被告持信用卡刷卡支付其購物消費  53 108年2月2日 新光三越百貨 1,196元 被告持信用卡刷卡支付其購物消費  54 108年2月2日 新光三越百貨 5,885元 被告持信用卡刷卡支付其購物消費  55 108年2月3日 統一超商錢忠店 45元 被告持信用卡刷卡支付其購物消費  56 108年2月4日 APPLE STORE網站 45,500元 被告持信用卡線上刷卡支付其購物消費  57 108年2月5日 統一超商林安店　　　 180元 被告持信用卡刷卡支付其購物消費  58 108年2月6日 統一超商白燈塔店　　 125元 被告持信用卡刷卡支付其購物消費  59 108年2月6日 統一超商白燈塔店　　 288元 被告持信用卡刷卡支付其購物消費  60 108年2月6日 統一超商白燈塔店 318元 被告持信用卡刷卡支付其購物消費  61 108年2月7日 統一超商立文店 29元 被告持信用卡刷卡支付其購物消費  62 108年2月7日 統一超商立文店 125元 被告持信用卡刷卡支付其購物消費  63 108年2月8日 統一超商明榮店 56元 被告持信用卡刷卡支付其購物消費  64 108年2月9日 網際網路 2元 被告持信用卡線上刷卡之國外交易手續費  65 108年2月9日 網際網路 31元 被告持信用卡線上刷卡之國外交易手續費  66 108年2月9日 網際網路 42元 被告持信用卡線上刷卡之國外交易手續費  67 108年2月9日 AGODA.COM網站 2,068元 被告持信用卡線上刷卡支付其住宿費  68 108年2月9日 AGODA.COM網站 2,819元 被告持信用卡線上刷卡支付其住宿費  69 108年2月9日 UBER TRIP網站 154元 被告持信用卡線上刷卡支付其交通費或外送服務費  70 108年2月9日 統一超商南醫店 20元 被告持信用卡刷卡支付其購物消費  71 108年2月10日 統一超商龍成店 125元 被告持信用卡刷卡支付其購物消費  72 108年2月10日 統一超商龍成店 125元 被告持信用卡刷卡支付其購物消費  73 108年2月11日 統一超商華園店 153元 被告持信用卡刷卡支付其購物消費  74 108年2月12日 統一超商郡王店　 58元 被告持信用卡刷卡支付其購物消費  75 108年2月14日 統一超商臺南店　　　　 29元 被告持信用卡刷卡支付其購物消費  76 108年2月14日 統一超商善和店　　　　 112元 被告持信用卡刷卡支付其購物消費       小計：   139,933元   
附表三：中國信託商業銀行網路銀行
編號 時間（民國） 地點 詐得財物、利益 方式 備註 1 108年1月25日 網際網路 469元 被告操作網路銀行轉帳繳納其使用手機號碼0000000000號帳單 108偵19273卷一第99頁 2 108年1月25日 網際網路 183元 被告操作網路銀行轉帳繳納其使用手機號碼0000000000號帳單  3 108年1月25日 網際網路 2,247元 被告操作網路銀行轉帳繳納其健保費  4 108年1月25日 網際網路 5,468元 被告操作網路銀行轉帳繳納其健保費  犯罪所得小計：  8,367元    
附表四：國泰世華商業銀行帳戶提款卡
編號 時間（民國） 地點 詐得財物、利益 方式 備註 1 107年12月12日 中國信託商業銀行ATM 10,000元 ATM提款 108偵17293卷一第91至94頁 2 107年12月14日 臺灣新光商業銀行ATM 20,000元 ATM提款  3 107年12月19日 新北市○○區○○路000號B1 20,000元 ATM提款  4 108年1月2日 高雄市○○區○○○路000號 100,000元 ATM提款  5 108年1月2日 臺北市○○區○○路0段000號B1 10,000元 ATM提款  6 108年1月11日 新北市○○區○○路0段00號B1-21 10,000元 無卡提款  7 108年1月21日 臺北市○○區○○○路00號1樓 11,000元 無卡提款  8 108年1月28日 臺北市○○區○○○路00號1樓 25,000元 ATM提款              小計：  206,000元    
附表五：國泰世華商業銀行信用卡
編號 時間（民國） 地點 詐得財物、利益 方式 備註 1 108年2月7日 龍翔商務旅館 8,060元 被告持信用卡刷卡支付其住宿、消費費用 108偵17293卷一第105頁 2 108年2月7日 龍翔商務旅館 500元   3 108年2月14日 臺南大飯店 2,304元   4 108年2月19日 臺南大飯店 2,300元   5 108年2月19日 臺南大飯店 2,700元              小計：  15,864元    
附表六：台新商業銀行信用卡
編號 時間（民國） 地點 詐得財物、利益 方式 備註 1 108年1月28日 全聯中山雙連分公司   272元 綁定信用卡以手機刷卡支付消費款項 108偵17293卷一第107至109頁 2 108年1月28日 全家便利商店民權西路店 975元   3 108年2月2日 全國電子 4,990元   4 108年2月3日 MOS民權西路店 140元   5 108年2月3日 全聯中山晴光分公司   424元   6 108年2月3日 全家便利商店民權店 2,000元   7 108年2月4日 101美食街 522元   8 108年2月4日 全聯中山晴光分公司 125元   9 108年2月4日 APPLE STORE 5,490元   10 108年2月5日 爭鮮外帶壽司左營店 382元   11 108年2月5日 萊爾富東港東琉店 28元   12 108年2月6日 全家便利商店琉球白燈塔店 58元   13 108年2月8日 佳瑪百貨博愛店 129元   14 108年2月8日 全家便利商店 35元   15 108年2月10日 國外交易服務費 31元   16 108年2月10日 新光三越百貨臺南中山   390元   17 108年2月10日 AGODA.COM  2,059元   18 108年2月12日 全家便利商店 20元   19 108年2月12日 全家便利商店 221元   20 108年2月12日 全家便利商店 58元   21 108年2月13日 國外交易服務費 33元   22 108年2月13日 定食8臺南店 390元   23 108年2月13日 全聯臺南忠義分公司   108元   24 108年2月13日 全家便利商店 58元   25 108年2月13日 AGODA.COM  2,236元   26 108年2月14日 全家便利商店 154元   27 108年2月18日 國外交易服務費 32元   28 108年2月18日 國外交易服務費 33元   29 108年2月18日 全家便利商店 23元   30 108年2月18日 全家便利商店 87元   31 108年2月18日 全家便利商店 154元   32 108年2月18日 AGODA.COM  2,126元   33 108年2月18日 AGODA.COM  2,233元   34 108年2月19日 國外交易服務費 33元   35 108年2月20日 國外交易服務費 41元   36 108年2月20日 全家便利商店 59元   37 108年2月20日 全家便利商店 97元   38 108年2月20日 全家便利商店 125元   39 108年2月20日 AGODA.COM  2,728元   40 108年2月21日 全聯善化忠孝分公司   87元   41 108年2月21日 全家便利商店 3,255元   42 108年2月21日 全家便利商店 165元   43 108年2月21日 全家便利商店 1,470元   44 108年2月21日 全家便利商店 125元   45 108年2月21日 全家便利商店 30元   46 108年2月22日 國外交易服務費 579元   47 108年2月22日 國外交易服務費 246元   48 108年2月22日 全家便利商店 3,303元   49 108年2月22日 全家便利商店 1,100元   50 108年2月22日 全家便利商店 12,712元   51 108年2月22日 AGODA.COM  38,621元   52 108年2月22日 AGODA.COM  16,382元   53 108年2月23日 全家便利商店 76元   54 108年2月23日 全家便利商店 184元   55 108年2月23日 全家便利商店 23元   56 108年2月24日 微風南京 626元   57 108年2月24日 微風廣場 21,700元   58 108年2月24日 微風廣場 12,825元   59 108年2月24日 高鐵臺南站   2,610元   60 108年2月24日 全家便利商店 1,758元   61 108年2月24日 全家便利商店微風店 23元               小計：   146,999元   
附表七：花旗商業銀行信用卡
編號 時間（民國） 地點 詐得財物、利益 方式 備註 1 108年2月3日 遠東SOGO百貨臺北忠孝館 20,300元 綁定信用卡以手機刷卡支付消費款項  108偵17293卷一第119至121頁 2 108年2月3日 遠東SOGO百貨臺北忠孝館 874元   3 108年2月10日 爭鮮迴轉壽司臺南店 420元   4 108年2月13日 新光三越百貨股份有限臺南中山分公司 8,095元   5 108年2月13日 新光三越百貨股份有限臺南中山分公司 3,670元               小計：   33,359元   
附表八：台新商業銀行貸款（自國泰世華商業銀行帳戶提領）
編號 時間（民國） 地點 詐得財物、利益 方式 備註 1 108年1月29日 原告租屋處 200,000元 原告提領現金後交予被告 108偵17293卷一第94至95頁 2 108年1月30日 臺北市○○區○○街0號 100,000元 被告自行提領  3 108年1月30日 臺北市○○區○○街0號 100,000元   4 108年1月30日 臺北市○○區○○街0號 100,000元   5 108年1月30日 臺北市○○區○○街0號 100,000元   6 108年2月1日 臺北市○○區○○街0號 100,000元   7 108年2月1日 臺北市○○區○○街0號 100,000元   8 108年2月13日 臺南市○區○○路0段00○00號 100,000元   9 108年2月13日 臺南市○區○○路0段00○00號 100,000元                                 小計：   1,000,000元 利息總額計算式：(13,070元×84）－1,000,000元＝97,880元 本金利息合計為:1,097,880元